臺灣彰化地方法院刑事判決　　　　　　　　　　　　　　九十年度易緝字第七一號
　　公　訴　人　臺灣彰化地方法院檢察署檢察官
　　被　　　告　乙○○
右列被告因竊盜案件，經檢察官提起公訴（八十九年度偵字第七六五三號），本院判
決如左：
    主      文
乙○○結夥三人以上攜帶兇器竊盜，處有期徒刑拾月。扣案之扳手肆支、尖嘴鉗貳支
、螺絲起子壹拾貳支，均沒收。
    事      實
一、乙○○前因竊盜案件，經臺灣高等法院臺中分院於民國八十九年十月十二日以八
    十九年度上易字第四一六號判決判處有期徒刑三年確定（尚未執畢）。詎仍不知
    警惕，於八十九年十月十二日凌晨三時許，駕駛車牌號碼ＤＱ－一０四０號自用
    小客車，搭載陳建良、張嘉全、賴世鴻（均另經判決確定）行經彰化縣彰化市○○里○○街一號前時，見丙○○所有之車牌號碼Ａ七－五０一０號自用小客車左
    前車門玻璃窗並未緊閉，乙○○等四人竟共同基於意圖為自己不法所有之犯意聯
    絡，由陳建良上前開啟Ａ七－五０一０號自小客車車門，並坐於駕駛座內掌控方
    向盤，再由乙○○駕駛ＤＱ－一０四０號自小客車自後頂靠推移七、八百公尺後
    ，停於彰化縣彰化市○○○街三十號前，以避免車主發現。渠等四人旋即下車，
    陳建良、張嘉全、賴世鴻三人站立車旁負責把風，由乙○○攜帶其所有客觀上足
    供作為兇器使用之扳手四支、尖嘴鉗二支、螺絲起子十二支等工具，拆卸Ａ七－
    五０一０號車上丙○○所有之方向盤一個、車內音響一台、行動電話一具等物（
    價值據丙○○稱約為新台幣《下同》二、三萬元）而予以竊取，得手後旋即離去
    ，欲將竊得之物留供己用。嗣於同日凌晨四時許，乙○○等四人駕駛ＤＱ－一０
    四０號自小客車行經彰化縣彰化市○○○路二七０號前時，經警發覺可疑上前盤
    查，於車內起出上開丙○○失竊物品而查獲上情，並當場扣得乙○○所有供上開
    竊盜犯罪使用之扳手四支、尖嘴鉗二支、螺絲起子十二支等物。
二、案經彰化縣警察局鹿港分局報請臺灣彰化地方法院檢察署檢察官偵查起訴。
    理      由
一、訊據被告乙○○固坦承曾於右揭時地開車搭載同案被告陳建良、張嘉全、賴世鴻
  等情，惟矢口否認有何竊盜犯行，辯稱：被害人丙○○所有自小客車內所失竊之
    物品，均係賴世鴻一人竊取，伊與陳建良並未下車，亦未將被害人之汽車推移至
    他處再行下手偷竊云云。然查：右揭事實，業據被告於警訊及偵查中坦承不諱，
    且其於本院八十九年十二月二十二日訊問時更坦稱：「：：：我看到那輛車（指
    Ａ七－五０一０號自小客車）駕駛座的玻璃窗戶沒有關，我們四個人就一起下車
    去偷。音響是我拆的，方向盤是被告賴世鴻拿的，手機也是我拿的。」等語明確
    ，核與同案被告陳建良、張嘉全、賴世鴻均供稱被告乙○○確有下車竊取等情相
    符，並經被害人丙○○指訴綦詳，自不容被告事後空言否認。此外，並有贓物認
    領保管單一紙、照片四張附卷可稽，復有前揭扣案物品足資為憑。而被告用以行
    竊之扳手、尖嘴鉗、螺絲起子等犯罪工具，均屬尖銳鈍重之物，揮刺之際顯足以
    傷人身體，客觀上自可供作兇器使用，並經本院當庭勘驗屬實。本案事證已臻明
    確，被告犯行至堪認定。
二、核被告乙○○夥同共犯陳建良、張嘉全、賴世鴻攜帶兇器竊取Ａ七－五０一０號
    自小客車內物品，所為係犯刑法第三百二十一條第一項第三款、第四款之結夥三
    人以上攜帶兇器加重竊盜罪。其與共犯陳建良、張嘉全、賴世鴻就上開犯罪之實
    施，顯有犯意聯絡及行為分擔，均為共同正犯。又臺灣高等法院臺中分院雖曾就
    被告連續竊盜犯行，於八十九年十月十二日以八十九年度上易字第四一六號判決
    被告有期徒刑三年確定，然該案之犯罪時間遍及八十八年四月間至十月間，與本
    案犯行相隔將近一年之遙，二者間應不具有自始出於同一犯罪計劃之概括犯意，
    自非連續犯之裁判上一罪關係，本案部分亦不受前案確定判決效力所及，而無諭
    知免訴判決之餘地，附此敘明。爰審酌被告甫因前次竊盜案件繫屬於法院並遭判
    刑，竟未能知所收斂，改過向上，反而一再侵害他人財產法益，價值觀念非無偏
    差，又被告於本院審理期間屢經傳喚拘提未到，嗣經本院發布通緝後始為警緝獲
    到案，且其於犯罪後供詞一再翻異，藉詞卸責，未見其有明顯悔意，及其犯罪動
    機、目的、手段、所生危害、犯後態度、智識程度等一切情狀，量處如主文所示
    之刑，以示懲儆。扣案之扳手四支、尖嘴鉗二支、螺絲起子十二支，係供被告行
    竊使用之物，且為被告所有，業據其供明在卷，應依刑法第三十八條第一項第二
    款之規定，宣告沒收。
三、臺灣臺中地方法院檢察署併案意旨（九十年度他字第三六八號、九十年度偵字第
    一八七一九號）略以：（一）被告乙○○於八十九年七月二十三日凌晨四時許，
    在台中市北屯區○○○街一八八之一號前，竊取被害人吳清龍所使用之車牌號碼
    Ｗ五－三三四０號自小客車，並將該車以二萬元售予案外人甲○○，經輾轉交予
    不知情之郭春生使用而為警查獲。（二）被告另於九十年九月十二日晚間十時三
    十分許，在台北市○○區○○路三段九十五巷四弄三號前，竊取被害人陳麗娟所
    有之ＶＰ－九七九七號自小客車，並撥打電話向車主勒贖五萬元得逞，惟並未將
    車依約歸還。（三）復於同年月十四日晚間八時三十分許，在台北縣三峽鎮○○
    路一帶，竊取被害人洪鵬富所有之ＨＷ－二二五七號車牌一面，並懸掛於前揭竊
    得之ＶＰ－九七九七號自小客車上，因認被告就此部分另涉有竊盜罪嫌，並與前
    揭業經論罪科刑之竊盜部分有連續犯之裁判上一罪關係等語。惟按連續犯之所謂
    出於概括犯意，必須其多次犯罪行為自始均在一個預定犯罪計劃以內，出於主觀
    上始終同一犯意之進行，若中途另有新犯意發生，縱所犯為同一罪名，究非連續
    其初發的意思，即不能成立連續犯，最高法院著有七十年台上字第六二九六號判
    例可資參照。經查：證人甲○○雖於本院訊問時陳稱係將自己所有之汽車要求被
    告以更換車殼方式修理，被告即以來路不明之車牌號碼Ｗ五－三三四０同型汽車
    為其更換云云，然此已為被告堅決否認。基於該名證人前揭所述對其自身有無涉
    及竊盜犯行至關重大，自應藉由其他補強證據擔保其供述證據之真實性，惟證人
    甲○○既無從提出汽車委託修理資料以佐其說，復未能舉出其他見聞被告上開犯
    罪經過之證人到庭相互對質，已難證明被告確有為（一）部分之竊盜犯行。況且
    縱認該部車輛係由被告提供修理更換車殼，然被告究為故買、收受他人竊取之贓
    物或自行竊取而來？容有未明，證人甲○○及移送併辦意旨遽指被告應係竊取而
    來，亦嫌率斷，自無足取。另就（二）（三）部分之竊盜犯行而言，其犯罪時間
    均為九十年九月間，較之被告於本案犯竊盜罪之八十九年十月十二日，相隔將近
    一年，犯罪時間並非緊接；且後犯二次竊盜部分又有以電話恐嚇車主勒取贖款之
    事實，與本案僅是單純竊取車內音響、方向盤、行動電話等物品顯不相同，犯罪
    動機亦迥然有別，即難謂二者間有自始出於同一預定犯罪計劃之概括犯意可言。
    併案意旨認前揭（一）（二）（三）部分與本案有連續犯裁判上一罪關係之適用
    ，似嫌未洽，均無足取，應退由原移送機關另為適法之處理。
據上論斷，應依刑事訴訟法第二百九十九條第一項前段，刑法第二十八條、第三百二
十一條第一項第三款、第四款、第三十八條第一項第二款，判決如主文。
本案經檢察官林裕斌到庭執行職務。
中      華      民       國      九十一    年      八      月     二    日
                                臺灣彰化地方法院刑事第三庭
                                    法      官  高  文  崇
右正本證明與原本無異。
如不服本判決，應於判決送達後十日內向本院提出上訴狀( 須附繕本 )。
                                    法院書記官  謝  志  鑫
中      華      民       國      九十一    年      八      月     八    日
附錄本案論罪科刑法條：
刑法第三百二十一條第一項第三款、第四款
犯竊盜罪而有左列情形之一者，處六月以上五年以下有期徒刑：
一、於夜間侵入住宅或有人居住之建築物、船艦或隱匿其內而犯之者。
二、毀越門扇、牆垣或其他安全設備而犯之者。
三、攜帶兇器而犯之者。
四、結夥三人以上而犯之者。
五、乘火災、水災或其他災害之際而犯之者。
六、在車站或埠頭而犯之者。
前項之未遂犯罰之。
